Minutes et répertoires du notaire Antoine COUSIN, 10 septembre 1812 - 21 janvier 1842 (étude XXVII)
Archives nationales
- Répertoire(s) de Antoine COUSIN, 12 mars 1812 - 16 novembre 1854; MC/RE/XXVII/12 - MC/RE/XXVII/16
  - Répertoire. 1817, 21 juin - 1824, 12 avril, 21 juin 1817 - 12 avril 1824; MC/RE/XXVII/13
    - Inventaire après décès de Françoise Jappiot épouse Gabriel-Louis-René Moulin, marchand tapissier, rue de la Tonnellerie, n° 55, 22 février 1821
      inventaire après décès; Tonnellerie (rue de la); Jappiot, Françoise; Moulin, Gabriel-Louis-René; tapissier
    - Société pour la fabrication de peignes à tisser et à lames., 25 mars 1821
      Date de création de la notice: 2007
      acte de société
    - Inventaire après décès de Ursule-Hyppolite Maricotel veuve d'Étienne Harditsomme, couturière, rue de la Lune, n° 37, 2 avril 1821
      inventaire après décès; Lune (rue de la); Maricotel, Ursule-Hippolyte; Harditsomme, Étienne; tailleur d'habits
    - Inventaire après décès de Marie-Claudine Bon, épouse de Louis-François-Charles Epinette, employé, rue de Bourbon, n° 70, 20 avril 1821
      à la même date notoriété après le décés de Marie-Claudine Bon, épouse de Louis-François-Charles, Epinette employé rue de Bourbon, n° 70.
      inventaire après décès; Bourbon (rue de); Bon, Marie-Claudine; Epinette, Louis-François
    - Inventaire après décès de Claude-François Huguet, ancien corroyeur, rue de la Vieille Estrapade, n°9, 11 mai 1821
      inventaire après décès; Estrapade (rue de l'); Huguet, Claude-François; tanneur
    - Inventaire après décès de Anne-Élisabeth Frehant épouse Pierre-Louis Verdet, garçon bottier, rue Dauphine, n° 49, 16 mai 1821
      inventaire après décès; Dauphine (rue); Frehant, Anne-Élisabeth; Verdet, Pierre-Louis; bottier
    - Inventaire après décès de Jean-Baptiste-Honoré Beauvais, charcutier, rue de Lobineau, n° 2. Madeleine-Michelle Guiollot, sa veuve., 29 mai 1821
      inventaire après décès; Lobineau (rue); Beauvais, Jean-Baptiste-Honoré; Guiollot, Madeleine-Michelle; charcutier
    - Inventaire après décès de Sophie-Françoise Bourdon épouse Denis-Marie Feyeux, épicier, rue Boucher n° 1, 5 juin 1821
      inventaire après décès; Boucher (rue); Bourdon, Sophie-Françoise; Feyeux, Denis-Marie; commerçant
    - Inventaire après décès de Nicolas Lecointe Delagrave, ancien officier, rue du Regard, n° 19, 19 juin 1821
      inventaire après décès; Regard (rue du); Lecointe Delagrave, Nicolas
    - Inventaire après décès de Rosalie Dupand femme de Jacques-Antoine Cluas, limonadier, cloître Saint Honoré, n° 4, 4 juillet 1821
      inventaire après décès; Saint-Honoré (cloître); Dupand, Rosalie; Cluas, Jacques-Antoine; restaurateur
    - Inventaire après décès de Nicolas Leblond, rue de Béthisy, n° 25, 5 juillet 1821
      inventaire après décès; Leblond, Nicolas
    - Inventaire après décès de François Chabredier, ancien compagnon maçon, rue du Bac, n° 134. Marie-Anne Lelu, sa veuve., 25 juillet 1821
      inventaire après décès; Bac (rue du); Chabredier, François; Lelu, Marie-Anne; maçon
    - Inventaire après décès de Charles-Yves-Alexandre-Marie Barbot, ancien mercier, rue du Four Saint-Germain n° 69, 30 juillet 1821
      inventaire après décès; Four-Saint-Germain (rue du); Barbot, Charles-Yves-Alexandre-Marie; commerçant
    - Inventaire après décès de André-Victor Sorel, ancien employé, rue du Faubourg Montmartre, n° 63, 3 août 1821
      inventaire après décès; Faubourg-Montmartre (rue du); Sorel, André-Victor
    - Suite d'inventaire après décès commencé par Me Agasse le 31 août 1821 de François Foy, ancien confiseur, rue des Maçons Sorbonne, n° 23., 6 septembre 1821
      Inventaire après décès commencé par Me Agasse le 31 août 1821.
      inventaire après décès; Maçons-Sorbonne (rue des); Foy, François
    - Inventaire après décès de Yves-Joseph-Noël Clemenceau-Delisle, ex consul général de France en Suède, rue de la Ferme des Mathurins n° 23, 28 septembre 1821
      inventaire après décès; Ferme-des-Mathurins (rue de la); Suède; Clemenceau-Delisle, Yves-Joseph-Noël; diplomate
    - Inventaire après décès de Jean-Amand Lalaisant, fruitier oranger, rue du Marché aux Poirées, n° 4, 1er octobre 1821
      inventaire après décès; Marché-aux-Poirées (rue du); Lalaisant, Jean-Amand; commerçant
    - Vente d'un fonds de coutellerie, rue Dauphine, n° 40., 31 décembre 1821 - 1821
      acte de vente; Dauphine (rue); forgeron
    - Inventaire après décès de Marie-Françoise Robit épouse Nicolas-Louis Bligny, marchand de draps tailleur, rue Saint-Honoré, n° 38, 14 janvier 1822
      inventaire après décès; Saint-Honoré (rue); Robit, Marie-Françoise; Bligny, Nicolas-Louis; négociant; tailleur d'habits
    - Inventaire après décès de Marie-Louise Denfert veuve de Pierre-Denis Faby, ferblantier et potier d'étain, rue Dauphine, n° 46, 22 janvier 1822
      inventaire après décès; Dauphine (rue); Denfert, Marie Louise; Faby, Pierre Denis; forgeron; potier
    - Inventaire après décès de Mr Dodin, 30 janvier 1822; Indication notée au crayon.
      inventaire après décès; Dodin
    - Inventaire après décès de Marie-Rose Gircourt épouse de Jean-André Dreux nourrisseur de bestiaux, rue de Traverse, n° 8, 30 janvier 1822
      inventaire après décès; Traverse (rue); Gircourt, Marie-Rose; Dreux, Jean-André; ouvrier agricole
    - Inventaire après décès de Jean-Jacques de La Morinière, ancien capitaine de navires, quai de la Mégisserie n° 34. Marguerite-Louise-Thérèse-Claudine Gigot, sa veuve., 20 mars 1822
      inventaire après décès; Mégisserie (quai de la); La Morinière, Jean-Jacques de; Gigot, Marguerite-Louise-Thérèse-Claudine; officier de la marine marchande
    - Inventaire après décès de Anne-Laurence Amiot, majeure, rue de la Clef, n°21, 22 mars 1822
      inventaire après décès; Clef (rue de la); Amiot, Anne-Laurence
    - Inventaire après décès de Marc-Gustave de Nantes, chevalier de la légion d'honneur, ex-administrateur général des hôpitaux militaires de la Martinique, rue Le Peletier n° 1., 2 mai 1822
      inventaire après décès; Le-Peletier (rue); Nantes, Marc Gustave de; administrateur
    - Sommation et procès-verbal afin d'inventaire après décès de Jean-André Dreux, propriétaire, rue Traverse n° 8, Faubourg Saint-Germain, 29 août 1822
      inventaire après décès; Traverse (rue); Dreux, Jean-André
    - Inventaire après décès de Jean-François Couturier, fabricant de mastic, rue de la Parcheminerie n° 23, 31 août 1822
      inventaire après décès; Parcheminerie (rue de la); Couturier, Jean-François
    - Inventaire après décès de Jean-Michel Panet, potier, rue Neuve Guillemain, n° 15, 2 septembre 1822
      inventaire après décès; Neuve-Guillemin (rue); Panet, Jean-Michel; potier
    - Inventaire après décès de Nicolas-François Amafroibroisat, rentier rue de Bussy, n° 21, 25 octobre 1822
      inventaire après décès; Buci (rue de); Amafroibroisat, Nicolas-François
    - Vente d'achalandage d'épinglier grillageur., 21 novembre 1822
      acte de vente; forgeron
    - Inventaire après décès de Florentin Joly., 30 janvier 1823
      inventaire après décès; Joly, Florentin
    - Inventaire après décès de Antoine-Edme Bailly, ancien officier de bouche, place Maubert n° 37, 5 février 1823
      inventaire après décès; Maubert (place); Bailly, Antoine-Edme; employé de maison
    - Inventaire après décès de Marie-Louise Thorel, épouse de Théodore Jodin, conducteur de diligences, rue du Marché Neuf, n°12, 19 février 1823
      inventaire après décès; Marché-Neuf (rue du); Thorel, Marie-Louise; Jodin, Théodore; conducteur de véhicules
    - Inventaire après décès de Marie-Françoise Michel épouse de Jean-Louis Vigoureux, maçon, rue Guénégaud, n° 7, 20 février 1823
      inventaire après décès; Guénégaud (rue); Michel, Marie-Françoise; Vigoureux, Jean-Louis; maçon
    - Inventaire après décès de Victoire-Louise Grosos veuve d'Alexandre Dicq, rue Saint-Jacques, n° 193, 22 février 1823
      Me Noël jeune.
      inventaire après décès; Saint-Jacques (rue); Grosos, Victoire-Louise; Dicq, Alexandre
    - Inventaire après décès de Jean-Baptiste-Joseph Faby, épinglier, rue Dauphine n° 48. Marie-Sophie Brunet, sa veuve., 18 mars 1823
      inventaire après décès; Dauphine (rue); Faby, Jean-Baptiste-Joseph; Brunet, Marie-Sophie; forgeron
    - Inventaire après décès de Jean-Louis-Alexandre Roger, sous-inspecteur aux revues en retraite, rue du Bac, n° 134, 20 mars 1823
      inventaire après décès; Bac (rue du); Roger, Jean-Louis-Alexandre; inspecteur
    - Inventaire après décès de Charlotte-Louise Marié, veuve de Charles Huguet, ancien maître paumier, rue Mazarine, n° 36, 15 avril 1823
      inventaire après décès; Mazarine (rue); Marié, Charlotte-Louise; Huguet, Charles; paumier
    - Procès-verbal de citation afin d'inventaire après décès de Nicolas-François Tournier, prote, rue des Prêtres Saint Germain l'Auxerrois, n° 17, 5 mai 1823
      inventaire après décès; Prêtres-Saint-Germain-l'Auxerrois (rue des); Tournier, Nicolas-François
    - Inventaire après décès de Marie-Aglaé Bunel, épouse d'Apollon Verdière, marchand horloger, rue Dauphine n° 215., 12 mai 1823
      inventaire après décès; Dauphine (rue); Bunel, Marie-Aglaé; Verdière, Apollon; horloger
    - Inventaire après décès de Etiennette-Claudine Leschameaux épouse d'Adrien Rohaut, menuisier, rue des Grands Augustins, n°19, 26 mai 1823
      inventaire après décès; Grands-Augustins (quai des); Leschameaux, Etiennette-Claudine; Rohaut, Adrien; menuisier
    - Inventaire après décès de François-Antoine Lhuillier, 1er suppléant du juge de paix du 10 arrondissement, rue de Grenelle n° 22, 7 juin 1823
      inventaire après décès; Grenelle (rue de); Lhuillier, François-Antoine
    - Inventaire après décès de Jean Sifflard, ancien maître perruquier, rue Dauphine n° 48, 17 juin 1823
      inventaire après décès; Dauphine (rue); Sifflard, Jean; coiffeur
    - Dissolution de société pour l'entreprise d'une imprimerie lithographique., 19 juin 1823
      liquidation; acte de société; imprimeur
    - Inventaire après décès de Jacques Bourgeois, ancien négociant à Lisbonne, rue du Harlay, n° 29, 18 juillet 1823
      inventaire après décès; Lisbonne (Portugal); Harlay (rue de); Bourgeois, Jacques; négociant
    - Vente de fonds de commerce de marchand d'or et d'argent, rue Saint-Martin, n° 91., 19 juillet 1823
      acte de vente; Saint-Martin (rue); commerçant
    - Inventaire après décès de Charles-François Gournay, jardinier, avenue de Lowendal, n° 10, 21 juillet 1823
      inventaire après décès; Lowendal (avenue de); Gournay, Charles-François; jardinier
    - Inventaire après décès de François-Alexandre Curé, comptable du service des vivres viandes à l'armée d'Espagne, rue du Pot de Fer, n° 12, 18 août 1823
      inventaire après décès; Pot-de-Fer (rue du); Curé, François-Alexandre; comptable
    - Inventaire après décès de Marie Bourgeois, rue Servandoni, n°15, 22 août 1823
      inventaire après décès; Servandoni (rue); Bourgeois, Marie
    - Inventaire après déclaration d'absence de Vivant Sellenet, soldat au 32è régiment de ligne, 10 septembre 1823
      inventaire; Sellenet, Vivant; militaire du rang
    - Inventaire après décès de François-Joseph Royez, libraire, rue du Pont de Lodi, n° 7, 17 septembre 1823
      inventaire après décès; Pont-de-Lodi (rue du); Royez, François-Joseph; libraire
    - Inventaire après décès de Adélaïde-Augustine Barbot épouse de Charles-Marie Lucas, épicier, rue de l' Echaudé, n°20, 4 octobre 1823
      inventaire après décès; Echaudé (rue de l'); Barbot, Adélaïde-Augustine; Lucas, Charles-Marie; commerçant
    - Inventaire après décès de Anne Cazalis épouse Hugues-Bruno, Bavaillo, marchand tapissier, rue Jacob n° 26, 9 octobre 1823
      inventaire après décès; Jacob (rue); Cazalis, Anne; Bavaillo, Hugues-Bruno; tapissier
    - Inventaire après décès de Paul Gaudelet, propriétaire, petite rue du Bac, n° 13, 20 octobre 1823
      inventaire après décès; Bac (petite rue du); Gaudelet, Paul
    - Inventaire après décès de Rose-Héloïse Pinteny épouse Jean-Charles Mansion, ébéniste, rue du Faubourg Saint Antoine, n° 24, 29 octobre 1823
      inventaire après décès; Faubourg-Saint-Antoine (rue du); Pinteny, Rose-Héloïse; Mansion, Jean-Charles; ébéniste
    - Inventaire après décès de Salomon Ravel, ancien négociant, rue du Cimetière Saint-André n° 16, 2 décembre 1823
      inventaire après décès; Cimetière-Saint-André (rue du); Ravel, Salomon; négociant
    - Inventaire après déclaration d'absence de Jean-Philippe Hesse, ci devant soldat dans la 29è 1/2 brigade d'infanterie légère, 2 décembre 1823
      inventaire; Hesse, Jean-Philippe; militaire du rang
    - Inventaire après décès de Louise Mattler épouse de Louis Breton, chapelier, rue Dauphine n° 46, 17 janvier 1824
      inventaire après décès; Dauphine (rue); Mattler, Louise; Breton, Louis; fabricant d'accessoires vestimentaires
    - Inventaire après décès de Nicolas Dobigny, marchand de vins, rue Faubourg Saint-Martin, n° 234, 9 mars 1824
      inventaire après décès; Faubourg-Saint-Martin (rue du); Dobigny, Nicolas; commerçant
    - Inventaire après décès de Jacques-Philippe-Sébastien Commandeur de La Queuille, chevalier de l'Ordre de Malte et de Saint Jean de Jérusalem, rue de Vaugirard, n° 36, 1er avril 1824
      inventaire après décès; Vaugirard (rue de); La Queuille (de), Jacques-Philippe-Sébastien
    - Inventaire après décès de Alexandrine-Marie Tiolier, épouse de Louis-François-Christophe Brinquant, courtier de commerce, rue Coquillière, n° 7, 3 avril 1824
      inventaire après décès; Coquillière (rue); Tiolier, Alexandrine-Marie; Brinquant, Louis-François-Christophe; courtier
  - Répertoire. 1824, 12 avril - 1829, 11 juin, 12 avril 1824 - 11 juin 1829; MC/RE/XXVII/14
    - Inventaire après décès de François-Anne David, graveur du roi, rue de Tournon, n° 17, 23 avril 1824
      inventaire après décès; Tournon (rue de); David, François-Anne; graveur
    - Inventaire après décès de Marie-Anne-Louise Tissier, femme de Pierre-Stanislas Fresnot, marchand de vins, rue de la Harpe, n° 29, 14 mai 1824
      inventaire après décès; Harpe (rue de la); Tissier, Marie-Anne-Louise; Fresnot, Pierre-Stanislas; commerçant
    - Inventaire après décès de Jean-Baptiste Pinteux, inspecteur du commerce de la boucherie, demeurant aux abattoirs de Grenelle, 14 mai 1824
      inventaire après décès; Grenelle (rue de); Pinteux, Jean-Baptiste; inspecteur
    - Inventaire après décès de Marie-Ursule Aubry, veuve en 1ères noces de Nicolas Gomot, et en 2èmes de Jean Cauvard, 7 juin 1824
      inventaire après décès; Aubry, Marie-Ursule; Gomot, Nicolas; Cauvard, Jean
    - Inventaire après décès de Mathurin Bardon, marchand de chiffons, rue de Viarmes, n° 22, 11 juin 1824
      inventaire après décès; Viarmes (rue de); Bardon, Mathurin
    - Inventaire après décès de Guillaume Terrien, ancien marchand, demeurant à Brélévenez (Côtes-du-Nord), rue des Boucheries, n° 7, au Gros Caillou, 24 juin 1824
      inventaire après décès; Lannion (Côtes-d'Armor); Boucheries (rue des); Terrien, Guillaume; commerçant
    - Inventaire après décès de Jean-Pierre Lefort, maçon, rue de Savoie, n° 24, 26 juin 1824
      inventaire après décès; Savoie (rue de); Lefort, Jean-Pierre; maçon
    - Inventaire après décès de Alexis-Jean-Benjamin Cherade baron de Montbron, brigadier des gardes du corps de Monseigneur, rue du Bac, n° 58, 3 juillet 1824
      inventaire après décès; Bac (rue du); Cherade de Montbron, Alexis-Jean-Benjamin; militaire
    - Inventaire après décès de Gilbert, Boutarel, ancien chef de bureau au Ministère des Finances, rue Simon Le Franc, n° 18, 22 juillet 1824
      inventaire après décès; Simon-Le-Franc (rue); Boutarel, Gilbert
    - Inventaire après décès de Pierre-Nicolas Dien, imprimeur en taille douce, rue Saint-Denis, n° 106, 17 août 1824
      inventaire après décès; Saint-Denis (rue); Dien, Pierre-Nicolas; imprimeur
    - Inventaire après décès de Philippe Perret, rentier, rue de l'Hirondelle, n° 22, 25 septembre 1824
      inventaire après décès; Hirondelle (rue de l'); Perret, Philippe
    - Inventaire après décès de Philippe, Perret, rentier, rue de l'Hirondelle n° 22, 25 septembre 1824
    - Inventaire après décès de Vincent Bourgoin, rentier, rue des Vieux Augustins, n° 50, 15 novembre 1824
      inventaire après décès; Vieux-Augustins (rue des); Bourgoin, Vincent
    - Inventaire après décès de François-Armand Leloir, ancien architecte, rue Dauphine, n° 26, 4 janvier 1825
      inventaire après décès; Dauphine (rue); Leloir, François-Armand; architecte
    - Inventaire après décès de Marguerite Renard, épouse de Gabriel Turin, tenant ci devant hôtel garni, rue de Cléry, n° 12, 11 février 1825
      inventaire après décès; Cléry (rue de); Renard, Marguerite; Turin, Gabriel; hôtelier
    - Inventaire après décès de Jeanne-Marie-Louise Hime, marchande de volaille et de beurre au marché Saint-Germain, demeurant rue de Seine, n° 87, 12 février 1825
      inventaire après décès; Seine (rue de); Hime, Jeanne-Marie-Louise; volailler
    - Inventaire après décès de Marie Pioline, veuve de Charles-François Gournay, demeurant avenue de Lowendal, n°10, 1er mars 1825
      inventaire après décès; Lowendal (avenue de); Pioline, Marie; Gournay, Charles-François
    - Inventaire après décès de Edmée-Denise Satis, veuve de Pierre-Joseph Lacreuse, facteur à la vallée, demeurant rue du Pont de Lodi, n° 8, 16 mars 1825
      inventaire après décès; Pont-de-Lodi (rue du); Satis, Edmée-Denise; Lacreuse, Pierre Joseph
    - Inventaire après décès de Marie-Louise Leclerc, veuve en 1ères noces de Pierre-Guillaume Bouchet, et en 2èmes noces d' Edmé-Athanase Montagne, ancien marchand de vin et propriétaire, demeurant quai de la Tournelle, n° 15, 16 mai 1825
      inventaire après décès; Tournelle (quai de la); Leclerc, Marie-Louise; Montagne, Edmé-Athanase; Bouchet, Pierre-Guillaume; commerçant
    - Inventaire après décès de Jeanne-Marguerite Hervé, veuve de Jean-Pierre-Antoine, Bauschelet, 2 juin 1825
      inventaire après décès; Hervé, Jeanne-Marguerite; Bauschelet, Jean-Pierre-Antoine
    - Inventaire après décès de Marie-Anne-Angélique Bache, veuve de Louis Caulle, rue Notre-Dame des Champs, n° 21, 27 juin 1825
      inventaire après décès; Notre-Dame-des-Champs (rue); Bache, Marie-Anne-Angélique; Caulle, Louis
    - Inventaire après décès de François-René Guillemont, docteur en médecine, rue Mandar, n° 8, 5 juillet 1825
      inventaire après décès; Mandar (rue); Guillemont, François-René; docteur d'université
    - Inventaire après décès de Marc Lepot, ancien marchand épicier, décédé le 6 juin 1825, rue de Bourbon, n° 25, 19 juillet 1825
      inventaire après décès; Bourbon (rue de); Lepot, Marc; commerçant
    - Inventaire après décès de Barbe-Caroline Caulle, épouse Antoine-Nicolas-François Maquart, employé au Ministère de la Marine, demeurant rue Notre-Dame des Champs, n° 21, 25 juillet 1825
      inventaire après décès; Notre-Dame-des-Champs (rue); Caulle, Barbe-Caroline; Maquart, Antoine-Nicolas-François; fonctionnaire
    - Inventaire après décès de Anne-Barbe Hallet, veuve de Charles-Alexis Couronneau, décédée le 24 avril 1825, 19 août 1825
      inventaire après décès; Hallet, Anne-Barbe; Couronneau, Charles-Alexis
    - Inventaire après décès de Raymond Casanova, ancien commissaire général de police à Barcelone, décédé le 1 août 1825, 3 septembre 1825
      inventaire après décès; Barcelone (Espagne); Casanova, Raymond; policier
    - Inventaire après décès de Nicolas Huguet, décédé le 30 août 1825, 6 septembre 1825
      inventaire après décès; Huguet, Nicolas
    - Inventaire après décès de François-Alexis Hallier, rue de la Harpe, n° 17, 15 septembre 1825
      inventaire après décès; Harpe (rue de la); Hallier, François-Alexis
    - Inventaire après décès de François-Louis Thierry, ancien maître serrurier, rue de Duras, n° 8, 19 septembre 1825
      inventaire après décès; Duras (rue de); Thierry, François-Louis; serrurier
    - Inventaire après décès de Inventaire après décès de Anne-Angélique Lecoeur, épouse de Jean-Nicolas Padpièce, restaurateur, rue du Pont de Lodi, n° 8, 24 septembre 1825
      inventaire après décès; Pont-de-Lodi (rue du); Lecoeur, Anne-Angélique; Padpièce, Jean-Nicolas; restaurateur
    - Inventaire après décès de Antoine-François-Nicolas Maquart, employé au Ministère de la Marine, décédé le 16 septembre 1825, rue Notre-Dame des Champs, n° 21, 29 septembre 1825
      inventaire après décès; Notre-Dame-des-Champs (rue); Maquart, Antoine-François-Nicolas; fonctionnaire
    - Inventaire après décès de Marie Durand Amberny, décédé le 4 août 1824, 18 octobre 1825
      inventaire après décès; Durand Amberny, Marie
    - Inventaire après décès de Marie-Françoise-Eulalie Corroye, épouse de Charles-Honoré, Hazard, monteur en bronze, rue Faubourg du Temple, n° 46, 11 novembre 1825
      inventaire après décès; Faubourg-du-Temple (rue du); Corroye, Marie-Françoise-Eulalie; Hazard, Charles-Honoré; forgeron
    - Inventaire après décès de Adélaïde-Julie Delarocque, épouse de François-Martin Pastour de Costebelle, ancien employé à l'administration des postes, rue Rochechouart, n° 57., 18 novembre 1825
      inventaire après décès; Rochechouart (rue de); Delarocque, Adélaïde-Julie; Pastour de Castebelle, François-Martin
    - Inventaire après décès de Augustin Auger, chevalier de l'ordre royal et militaire de Saint Louis, officier de la Légion d'Honneur, rue du Cimetière Saint-André-des-Arts, n° 15, 1er décembre 1825
      inventaire après décès; Cimetière-Saint-André-des-Arts (rue du); Auger, Augustin; militaire
    - Inventaire après décès de André-Joseph Godin, ancien employé, 17 décembre 1825
      inventaire après décès; Godin, André-Joseph
    - Inventaire après décès de Mlle Eugénie-Delphine-Catherine de Bellissen, le 3 décembre 1825, 19 décembre 1825
      inventaire après décès; Bellissen, Eugénie-Delphine-Catherine de
    - Inventaire après décès de Angélique-Marguerite Cauchois, décédée le 26 janvier 1826, 31 janvier 1826
      inventaire après décès; Cauchois, Angélique-Marguerite
    - Inventaire après décès de Marie-Julie Gerboux, 15 février 1826
      inventaire après décès; Gerboux, Marie-Julie
    - Inventaire après décès de Georges-Henri Berold, 25 février 1826
      inventaire après décès; Berold, Georges-Henri
    - Inventaire après décès de Claude Daillier, 27 février 1826
      inventaire après décès; Daillier, Claude
    - Inventaire après déclaration d'absence de Jean-Louis Dreux, 3 avril 1826
      inventaire; Dreux, Jean-Louis
    - Inventaire après décès de Joseph-A.-Charles, Panekouke, 5 avril 1826
      inventaire après décès; Panekouke, Joseph-Charles
    - Inventaire après décès de Athanaze Doré, nourrisseur, demeurant rue Neuve Saint-Etienne, n° 14, 26 avril 1826
      inventaire après décès; Neuve-Saint-Etienne (rue); Doré, Athanaze; ouvrier agricole
    - Inventaire après décès de Marguerite-Louise Mansard, rue Saint-Jacques n°42, 1er mai 1826
      inventaire après décès; Saint-Jacques (rue); Mansard, Margueritte-Louise
    - Inventaire après décès de Henriette Rapenot, épouse Paul-Louis Bourgeot, loueur de cabriolets, rue de la Mortellerie, n° 118, 6 juin 1826
      inventaire après décès; Mortellerie (rue de la); Rapenot, Henriette; Bourgeot, Paul-Louis; loueur de véhicules
    - Inventaire après décès de Philippe-Antoine Chevallier, syndic des ouvriers employés au port Saint-Nicolas, 17 juin 1826
      inventaire après décès; Chevallier, Philippe-Antoine; docker
    - Inventaire après décès de Madame Didière Lerouge, veuve de Jean Petit Jean, le 10 juin 1826, 23 juin 1826
      inventaire après décès; Lerouge, Didière; Petit Jean, Jean
    - Inventaire après décès de Madeleine-Catherine Ballet, veuve de René-François, Guyard, 30 juin 1826
      inventaire après décès; Ballet, Madeleine-Catherine; Guyard, René-François